臺灣臺中地方法院刑事判決　　　　　　　96年度訴字第1636號
公　訴　人　臺灣臺中地方法院檢察署檢察官
被　　　告　甲○○
　　　　　　　　　　　號
　　　　　　　　　　（現於臺灣臺中看守所附設勒戒所）
指定辯護人　本院公設辯護人　丙○○
上列被告因違反槍砲彈藥刀械管制條例案件，經檢察官提起公訴
（96年度偵字第8721號），本院判決如下：
    主    文
甲○○未經許可，寄藏可發射子彈具有殺傷力之改造手槍，處有
期徒刑壹年捌月，併科罰金新臺幣萬元，罰金如易服勞役，以
新臺幣壹仟元折算壹日。扣案之改造手槍壹支（含彈匣壹個，槍
枝管制編號0000000000號）及土造子彈伍顆（均係直
徑九點二ｍｍ金屬彈頭），均沒收。
    犯罪事實
一、甲○○明知可發射子彈具有殺傷力之改造手槍及子彈，乃槍
    砲彈藥刀械管制條例所列管之物，未經中央主管機關許可，
    不得非法持有、寄藏，竟於民國85年間某日，在臺中縣大肚
    鄉林仔投某處，受姓名年籍均不詳綽號「狗仔」之成年男子
    之委託，基於寄藏可發射子彈具有殺傷力之改造手槍、子彈
    之犯意，收受仿BERETTA 廠半自動手槍製造之槍枝，換裝土
    造金屬槍管及土造金屬滑套而成之具殺傷力改造手槍1 支（
    含彈匣1 個，槍枝管制編號0000000000號）及子彈7 顆（查
    獲後業經鑑驗試射其中2 顆，只剩餘5 顆），未經許可而藏
    放該槍枝及子彈，並自95年9 月間起，因怕遭人尋仇而隨身
    攜帶、藏放上開槍枝、子彈用以自衛。嗣為警於96年3 月23
    日23時35分許，在臺中市○區○○路2 段37號前，見甲○○
    入西藥房購買注射針筒形跡可疑，遂向前盤查，發現甲○○
    持有毒品海洛因1 包（甲○○涉犯違反毒品危害防制條例罪
    嫌部分，已由檢察官另案偵辦中），甲○○並在有偵查權之
    員警未知悉其所駕駛之0193-SB 自小客車上背包內藏有上開
    改造手槍、子彈時，主動向在場員警自首，並表示願接受裁
    判，而當場查獲上開槍、彈。
二、案經臺中市警察局第五分局報告臺灣臺中地方法院檢察署檢
    察官偵查起訴。
    理    由
壹、程序部分：
    按「刑事訴訟法第159條之5明定：『被告以外之人於審判外
    之陳述，雖不符前4條之規定，而經當事人於審判程序同意
    作為證據，法院審酌該言詞陳述或書面陳述作成時之情況，
    認為適當者，亦得為證據。』、『當事人、代理人或辯護人
    於法院調查證據時，知有第159條第1項不得為證據之情形，
    而未於言詞辯論終結前聲明異議者，視為有前項之同意。』
    ，其立法理由在於傳聞證據未經當事人之反對詰問予以核實
    ，乃排斥其證據能力。惟當事人如放棄對原供述人之反對詰
    問權，於審判程序表示同意該等傳聞證據可作為證據，此時
    ，法院除認該傳聞證據欠缺適當性外，自可承認其證據能力
    。又當事人、代理人或辯護人於調查證據時，知有刑事訴訟
    法第159條第1項不得為證據之情形，卻表示『對於證據調查
    無異議』、『沒有意見』等意思，而未於言詞辯論終結前聲
    明異議者，應視為已有將該等傳聞證據採為證據之同意。」
    （詳最高法院94年度臺上字第2976號判決意旨參照）。經查
    被告甲○○及其指定辯護人、檢察官於審判期日，對本案之
    全部證據之證據能力均不爭執，復於審判期日就本院提示之
    證據於言詞辯論終結前，均未就所調查之證據主張有刑事訴
    訟法第159 條不得為證據之情形，且均表示「沒有意見」，
    本院審酌該等證據作成時，亦無不適當之處，是參考上開最
    高法院判決要旨，應視為已有將該等傳聞之證據採為證據之
    同意，本案經調查之證據均有證據能力，合先敘明。
貳、實體部分：
一、上開犯罪事實，業據被告甲○○於警詢、偵查中及本院審理
    時均坦承不諱，核與證人吳宗憲於本院審理時證述查獲之情
    節相符，又自被告所駕駛之上開自用小客車內置放之背包內
    所扣得之槍、彈，經送鑑定結果，認：「一送鑑改造手槍1
    支（槍枝管制編號0000000000號），係由仿BERETTA 廠半自
    動手槍製造之槍枝，換裝土造金屬槍管及土造金屬滑套而成
    之改造手槍，機械性能良好，可擊發適用子彈，認具殺傷力
    。二送鑑改造子彈7 顆，認均係直徑9.2mm 金屬彈頭之土造
    子彈，採樣2 顆試射，均可擊發，認具殺傷力」，此有內政
    部警政署刑事警察局96年4 月12日刑鑑字第0960047308號槍
    彈鑑定書1 份在卷可憑，並有照片為證，足徵被告之自白與
    事實相符，而堪採信。本件事證明確，被告之犯行堪以認定
    。
二、按未經許可寄藏、持有槍砲、彈藥等罪，其寄藏、持有之繼
    續，為行為之繼續，並非狀態之繼續，故一經寄藏、持有，
    其犯罪即告成立，但其完結，須繼續至寄藏、持有行為終了
    時為止，被告上開寄藏槍、彈之行為既係於查獲當日即96年
    3 月23日始行終了，自應適用新修正之刑法規定，尚不生新
    舊法比較之問題，先予敘明。又按寄藏與持有，均係將物置
    於自己實力支配之下，僅寄藏必先有他人之持有行為，而後
    始為之受寄代藏而已，故寄藏之受人委託代為保管，其保管
    之本身，亦屬持有，不過，此之持有係受寄之當然結果。（
    修正前）槍砲彈藥刀械管制條例第7 條第4 項，第11條第2
    項係將持有與寄藏為分別之處罰規定，則單純之持有，固不
    包括寄藏，但寄藏之受人委託代為保管，其保管之本身所為
    之持有，既係寄藏之當然結果，法律上自宜僅就寄藏行為為
    包括之評價，不應另就持有予以論罪（最高法院74年臺上字
    第3400號判例意旨參照）。本案被告係受綽號「狗仔」之成
    年男子之託而代為保管上開槍、彈，此經被告於本院審理時
    供承在卷，被告係受寄代藏上開槍、彈，而非為自己持有，
    參照上開最高法院判例意旨所示，法律上自宜僅就「寄藏」
    行為為包括之評價，不應另就「持有」予以論罪。是核被告
    所為，係犯槍砲彈藥刀械管制條例第8條第4項及第12條第4
    項之非法寄藏具殺傷力之改造手槍及改造子彈罪（起訴書原
    記載「持有」，業經公訴檢察官當庭更正為「寄藏」）。被
    告同時受綽號「狗仔」之成年男子之委託而寄藏上開具有殺
    傷力之槍、彈，係以一行為同時觸犯上開二罪名，應依刑法
    第55條論以想像競合犯，從一重之寄藏改造手槍罪處斷。又
    被告係於證人即臺中市警察局第五分局員警吳宗憲在查獲地
    點盤查毒品相關事證時，於員警尚未知悉其寄藏前揭改造手
    槍之犯罪事實前，向員警吳宗憲承認其寄藏前揭改造槍、彈
    之情事，進而接受裁判，此據證人吳宗憲於本院審理時結證
    證述在卷，核與自首要件相符，且按槍砲彈藥刀械管制條例
    第18條第1項前段規定：「犯本條例之罪自首，並報繳其持
    有之全部槍砲、彈藥、刀械者，減輕或免除其刑。」，而此
    規定應為刑法第62條之特別規定，依刑法第62條但書規定，
    關於自首，自應適用槍砲彈藥刀械管制條例第18條之規定予
    以減輕其刑。爰審酌被告持有具殺傷力之槍枝，對社會治安
    及人民生命財產具有潛在之危害威脅，但持有之槍枝僅1支
    ，且並未持以另犯他罪，犯罪手段尚屬平和，且犯罪後已坦
    承犯行，態度尚稱良好等一切情狀，量處如主文所示之刑，
    並就併科罰金部分諭知易服勞役之折算標準。至扣案改造手
    槍1支（含彈匣1個，槍枝管制編號：0000000000號），及直
    徑9.2mm金屬彈頭之改造子彈5顆，均係違禁物，均應依刑法
    第38條第1項第1款規定予以宣告沒收。至已試射之具有殺傷
    力之子彈2顆，業因試射已失卻子彈功能，乃待廢棄物，非
    屬違禁物，自毋庸予以宣告沒收，附此敘明。
據上論斷，應依刑事訴訟法第299 條第1 項前段，槍砲彈藥刀械
管制條例第8 條第4 項、第12條第4 項、第18條第1 項前段，刑
法第11條、第55條前段、第42條第3 項前段、第38條第1 項第1
款，判決如主文。
本案經檢察官乙○○到庭執行職務。
中　　華　　民　　國　　96　　年　 　8　　月　　10　　日
                  刑事第十五庭  審判長法  官  曾佩琦
                                      法  官  郭瑞祥
                                      法  官  蔡美華
上正本證明與原本無異。
如不服本判決，應於送達後十日內向本院提出上訴狀（須附繕
本），上訴於臺灣高等法院臺中分院。
                                      書記官  劉家瑜
中　　華　　民　　國　　96　　年　 　8　　月　　10　　日
附錄本案論罪科刑法條全文：
槍砲彈藥刀械管制條例第8條第4項
未經許可，持有、寄藏或意圖販賣而陳列第一項所列槍枝者，處
三年以上十年以下有期徒刑，併科新臺幣七百萬元以下罰金。
